臺灣臺南地方法院民事判決　九十年度婚字第五五九號
　　原　　　告　甲○○
　　被　　　告　乙○○
右當事人間請求離婚事件，本院判決如左：
    主      文
准原告與被告離婚。
訴訟費用由被告負擔。
    事      實
甲、原告方面：
  一、聲明：求為判決如主文所示。
  二、陳述：
    （一）兩造於民國六十餘年結婚，婚後數年，被告竟於六十八年間開始與他人有
          通姦行為，原告為求家中和諧，一直隱忍，詎被告於八十四年十二月十日
          離家出走，經原告多方尋找，均無所獲。
    （二）按民法第一千零五十二條第二項規定：有前項以外之重大事由，難以維持
          婚姻者，夫妻之一方得請求離婚。查原告係自願役士官長退役，婚後與被
          告育有長女黃琳淯、長子黃鴻銘及次子黃鴻龍三人，其中長子自幼即檢查
          出罹患嚴重肝病，日夜均由原告照護，被告竟不顧原告之辛勞，置長子病
          情不顧，令原告對兩造之婚姻感到心灰意冷，認兩造之婚姻為錯誤之結合
          ，已無繼續維持之必要，是兩造感情既已發生破裂，婚姻已無維持必要，
          顯已符合上開規定，爰依上開規定請求准與被告離婚。
  三、證據：提出戶籍謄本一件、和解書影本二件、台南縣警察局書函一件、台灣省
      政府警務處函、協尋書影本一件，並聲請訊問證人黃鴻龍、黃琳淯。
乙、被告方面：
  一、聲明：原告之訴駁回。
  二、陳述：關於伊曾與訴外人黃德南通姦一事，並不爭執，但否認與翁姓男子通姦
      。因原告性情不佳，故兩造婚後屢生爭吵，原告並多次毆打被告，被告因不堪
      忍受乃離家在外，且於工作環境與同事發生感情，進而發生關係，但該事件業
      已發生許久。之後，被告曾返家與原告共同生活，但因原告又多次毆打被告，
      被告無法忍受，乃於八十三、四年間再度與次子離家，在外租屋居住。伊不願
      離婚，據伊所知原告現正與一名大陸及女子交往，有結婚的念頭，如果離婚的
      話，伊與兒子恐怕都得不到財產，故不願意離婚。
    理      由
一、原告起訴主張：兩造於六十餘年結婚，婚後數年，被告竟於六十八年間開始與他
    人有通姦行為，原告為求家中和諧，一直隱忍。且兩造於婚姻生活期間共育有三
    名子女，其中長子黃鴻龍自幼即檢查出罹患嚴重肝病，日夜均由原告照護，被告
    竟不顧原告之辛勞，置長子病情不顧，且於八十四年十二月十日偕同次子離家，
    不知去向，經原告多方尋找，均無所獲。茲因原告對兩造之婚姻感到心灰意冷，
    認兩造之婚姻為錯誤之結合，已無繼續維持之必要，是兩造感情既已發生破裂，
    婚姻已無維持必要，爰請求准與被告離婚等情。被告則以：關於伊曾與黃德南通
    姦一事並不爭執，但未與翁姓男子發生通姦行為，因原告性情不佳，故兩造婚後
    感情不睦，屢生爭吵，原告並多次毆打被告，被告因不堪忍受乃離家在外，且於
    工作環境中與同事發生感情，進而發生關係。之後，被告曾返家與原告共同生活
    ，但因原告又多次毆打被告，被告無法忍受，乃於八十三、四年間再度與次子離
    家，在外租屋居住。伊不願離婚，據伊所知原告現正與一名大陸及女子交往，有
    結婚的念頭，如果離婚的話，伊與兒子恐怕都得不到財產，故不願意離婚等語置
    辯。
二、原告主張兩造為夫妻關係，現婚姻關係存續中，且共同育有黃琳淯、黃鴻銘及黃
    鴻龍三名子女，均已成年之事實，業據其提出戶籍謄本為證，且為被告所不爭執
    ，堪信為真實。
三、又原告主張，兩造婚後，被告曾與他人有通姦行為，對子女亦漠不關心，並於八
    十四年十二月十日與次子共同離家，不知去向，經原告多方尋找，均無所獲乙情
    ，亦據提出和解書、台南縣警察局書函、台灣省政府警務處函、協尋書等物件為
    證。被告雖不否認曾與他人通姦，但辯稱：因原告性情不佳，兩造婚後屢生爭吵
    ，原告並多次毆打被告，被告因不堪忍受乃離家在外，且於工作環境中與同事發
    生感情，進而發生關係。之後，雖曾返家與原告共同生活，但又遭受原告毆打，
    無法忍受，乃於八十三、四年間偕同次子離家等語。顯然被告並不否認與人通姦
    及主動離家之事實，亦可信原告主張為真正。
四、按有前項以外之重大事由，難以維持婚姻者，夫妻之一方得請求離婚，民法第一
    千零五十二條第二項前段定有明文。惟是否有難以維持婚婚姻之重大事由，應以
    婚姻是否已生破綻而無回復之希望，且應依客觀的標準認定之，認難以維持婚姻
    之事實，是否已達於倘處於同一境況，任何人均將喪失維持婚姻意欲之程度決之
    。查原告主張兩造雖有婚姻關係存在，但婚姻已生破綻，而無維持必要乙節，經
    證人即長女黃琳淯證稱：我印象中兩人個性不合，每天都吵吵鬧鬧，我只有看過
    一次我母親被我父親吊在樹上打，我高中畢業之後就到台北，我結婚後我母親才
    離家，我父親曾要找我母親回來，我也有勸過我母親回來，但是我母親都不願回
    來，後來因為母親常搬家，我們都不清楚母親確實的住址等語。次子黃鴻龍則證
    稱：之前我父母親有談過離婚，我父親有意願，但是我母親因為財產的問題不願
    意離婚。我印象中兩造還住一起時，我父母親就常吵鬧，且已分房睡，之後因為
    我和母親比較親，所以一起搬到外面住，我偶而有回去看我父親，我母親則偶而
    偷偷回去看一下，我父親並不知情，連我哥哥結婚時，我媽媽也不願意回來，沒
    有參加婚禮等語。可見，兩造雖為夫妻關係，但已七、八年未共同生活，縱使共
    同生活期間，亦因感情不睦，頻頻爭吵，而分房而睡，夫妻關係已名存實亡。再
    由兩造長子結婚時，被告亦不願偕同原告參加，回家探視時，亦趁原告不在之際
    ，更可見兩造業已形同陌路。足信兩造感情已生破綻，而無回復之可能。依兩造
    目前之婚姻狀況，任何人處於同一境況，亦均喪失維持婚姻之意欲，而有民法第
    一千零五十二條第一項以外之重大事由。從而，原告主張依據民法第第一千零五
    十二條第二項之事由，請求與被告離婚，為有理由，應予准許。
五、結論：本件原告之訴為有理由，依民事訴訟法第七十八條判決如主文。
中　　　華　　　民　　　國　　九十一　　年　　　六　　　月　　十三　　日
                                臺灣臺南地方法院民事第三庭
~B法　　　官　許蕙蘭
右正本證明與原本無異。
如對本判決上訴，須於判決正本送達後二十日內向本院提出上訴狀。
中　　　華　　　民　　　國　　九十一　　年　　　六　　　月　　 十三　　 日
~B法院書記官　張淑珍
